【裁判字號】    99,撤緩,103
【裁判日期】    991213
【裁判案由】    聲請撤銷緩刑
【裁判全文】
臺灣彰化地方法院刑事裁定             99年度撤緩字第103號
聲  請  人  臺灣彰化地方法院檢察署檢察官
受  刑  人  紀家松
上列聲請人因受刑人妨害性自主案件，聲請撤銷緩刑之宣告，本
院裁定如下：
    主  文
紀家松之緩刑宣告撤銷。
    理  由                                               
一、聲請意旨略以：受刑人紀家松前因妨害性自主案件，經臺灣
    彰化地方法院於民國97年12月31日以97年度訴字第2535號（
    起訴案號：97年度偵字第6767號）判處有期徒刑2 年，緩刑
    5 年，緩刑期間內付保護管束，並應向臺灣彰化地方法院檢
    察署（下稱彰化地檢署）指定之公益團體、地方自治團體或
    社區，提供120 小時之義務勞務，已於98年2 月16日確定在
    案。惟受刑人未履行120 小時之義務勞務，且自99年6 月14
    日迄今均未向彰化地檢署報到，行蹤不明，顯已違反保安處
    分執行法第74條之2 第2 、4 、5 款規定，已足認原宣告之
    緩刑難收其預期效果，而有執行刑罰之必要，該受刑人所為
    ，已合於刑法第75條之1 第1 項第4 款所定撤銷緩刑宣告之
    原因，爰依保安處分執行法第74條之3 第1 項、刑事訴訟法
    第476 條之規定聲請撤銷緩刑之宣告等語。
二、按受保護管束人在保護管束期間內，應遵守下列事項：一保
    持善良品行，不得與素行不良之人往還。二服從檢察官及執
    行保護管束者之命令。三不得對被害人、告訴人或告發人尋
    釁。四對於身體健康、生活情況及工作環境等，每月至少向
    執行保護管束者報告1 次。五非經執行保護管束者許可，不
    得離開受保護管束地；離開在10日以上時，應經檢察官核准
    。受保護管束人違反前條各款情形之一，情節重大者，檢察
    官得聲請撤銷保護管束或緩刑之宣告，保安處分執行法第74
    條之2 、第74條之3 第1 項分別定有明文。經查：
  (一)本件受刑人紀家松前因妨害性自主案件，經本院以97年度訴
    字第2535號判處有期徒刑2 年，緩刑5 年，緩刑期間內付保
    護管束，並應向彰化地檢署指定之公益團體、地方自治團體
    或社區，提供120 小時之義務勞務，該案已於98年2 月16日
    判決確定，有上開案號刑事判決書、臺灣高等法院被告前案
    紀錄表在卷可稽，堪以認定。
  (二)上開案件經移送彰化地檢署執行後，經本院調閱彰化地檢署
    98年度執護字第150 號觀護卷宗，依該案卷附執行保護管束
    情況約談報告表、觀護輔導紀要可知，受刑人於98年4 月16
    日起至99年3 月8 日止，雖曾陸續至彰化地檢署報到，惟自
    99年3 月25日起迄今均未至彰化地檢署報到。且受刑人於98
    年4 月16日第1 次前往彰化地檢署報到，曾填寫「受保護管
    束人應遵守事項暨報到具結書」，該具結書內容已載明前揭
    保安處分執行法第74條之2 所列各款規定，另明載受刑人日
    後戶籍地、住居所或指定送達地，若有任何異動，應主動且
    立即報告觀護人。又觀護人曾於98年7 月2 日諭知受刑人保
    護管束期間應遵守事項，命其按時報到；於同年7 月3 日叮
    囑受刑人保持行蹤勿失聯絡，自重勿自誤；於同年8 月6 日
    叮囑受刑人自重，準時報到；於同年8 月11日觀護人前往受
    刑人工作之網咖訪視時，受刑人表示其習慣在網咖作息睡覺
    ，觀護人乃規勸其要有固定住居處，否則法律文件無法通知
    ，並要求受刑人務必與觀護人保持聯繫，否則會遭撤銷保護
    管束；於99年3 月8 日觀護人再告誡受刑人不要散漫，且要
    求受刑人自我警惕，日後密集2 週1 次報到，是觀護人已曾
    多次囑咐受刑人須按時報到，切勿失去聯繫。而因受刑人經
    彰化地檢署通知後未遵期報到，彰化地檢署觀護人乃於99年
    4 月14日、99年9 月15日分別前往受刑人戶籍地「彰化縣鹿
    港鎮○○路140 號（後面）」及「彰化縣鹿港鎮○○路140
    號」訪視，並囑託彰化縣警察局鹿港分局協助查尋，惟均無
    受刑人之消息，此分別有彰化地檢署99年5 月13日及同年9
    月20日之觀護輔導紀要各1 份、彰化縣警察局鹿港分局於99
    年4 月30日以鹿警分偵字第0990010157號、於99年5 月20日
    以鹿警分偵字第0990011211號、於99年9 月5 日以鹿警分偵
    字第0990021173號函送之協尋受保護管束人回覆表各1 份附
    卷可佐（附於彰檢98執護150 號卷內）。
  (三)又受刑人之戶籍地址於98年4 月7 日變更為「彰化縣鹿港鎮
    ○○路中山路140 號」；其於99年3 月8 日最後陳報之居住
    地址則為「彰化市○○路○ 段451 號」。自99年3 月25日受
    刑人未遵期報到起，彰化地檢署即陸續向其陳報之居所地「
    彰化縣彰化市○○路○ 段451 號」、戶籍地址「彰化縣鹿港
    鎮○○路○○路140 號」及其曾陳報之居所地「彰化縣鹿港
    鎮○○路○○路140 號後面」、「彰化縣福興鄉○○村○○
    路○ 段495 巷129 號」寄送執行傳票，命其於指定之時間報
    到，惟送達結果或為寄存送達或由其侄女代收，且被告於指
    定之時間亦未到庭，此有彰化地檢署送達證書、點名單等附
    卷可佐（附於彰檢98執緩42號卷、98執護150 號卷內）。
  (四)綜上可知，受刑人經觀護人多次囑咐其須按時報到，切勿失
    去聯繫，卻仍自99年3 月25日起去向不明，而本院97年度訴
    字第2535號判決雖對受刑人為緩刑宣告，惟係有條件之緩刑
    宣告，受刑人於緩刑期內仍應依檢察官之命令到案執行保護
    管束，現竟已不知去向，致執行機關至今已逾半年以上之期
    間，無從對受刑人執行保護管束，則原確定判決對受刑人所
    為之附條件緩刑宣告已失其意義，顯然無法達到保護管束之
    目的，其情節實屬重大。聲請人因此認受刑人已違反保安處
    分執行法第74條之2 第2 、4 、5 款規定，認原宣告之緩刑
    難收其預期效果，有執行刑罰之必要，而依保安處分執行法
    第74條之3 第1 項之規定聲請撤銷緩刑之宣告，為有理由，
    爰依刑事訴訟法第476 條，裁定如主文。
三、聲請意旨另以受刑人並未履行120 小時之義務勞務，而聲請
    撤銷其緩刑之宣告。惟對於諭知緩刑之確定判決，已經裁定
    駁回檢察官聲請撤銷緩刑之宣告者，對於同一案件，如基於
    同一事由再度聲請，法院又重複為實體裁定者，自係違反一
    事不再理之原則（最高法院96年度臺非字第26、159 號、99
    年度臺非字第197 號判決意旨參照）。查聲請人前曾以「受
    刑人未履行120 小時之義務勞務」，認受刑人所為合於刑法
    第75條之1 第1 項第4 款所定撤銷緩刑宣告之原因，原宣告
    之緩刑難收其預期效果，而於99年5 月14日聲請撤銷緩刑之
    宣告，經本院以99年度撤緩字第50號裁定駁回聲請，因檢察
    官未提起抗告而確定在案，此有上開案號刑事裁定書、臺灣
    高等法院被告前案紀錄表各1 份在卷可稽，聲請人復以同一
    事由即「受刑人未履行120 小時之義務勞務」，聲請撤銷緩
    刑之宣告，依前揭說明，已違反一事不再理之原則，惟此部
    分聲請理由雖不合法，但因裁判標的單一，爰不另為聲請駁
    回之諭知。
中    華    民    國    99    年    12    月    13    日
                  刑事第八庭          法  官  王素珍
以上正本證明與原本無異。
如不服本裁定，應於裁定送達後5日內向本院提出抗告狀（須附
繕本）。
中    華    民    國    99    年    12    月    14    日
                                      書記官  陳秀香

司法院資訊處製作；財團法人民間司法改革基金會備份。
